【裁判字號】    98,交聲,4020
【裁判日期】    981203
【裁判案由】    聲明異議
【裁判全文】
臺灣臺中地方法院交通事件裁定        98年度交聲字第4020號
                                    98年度交聲字第4021號
原處分機關  交通部公路總局臺中區監理所
異  議  人
即受處分人  甲○○
上列異議人即受處分人因違反道路交通管理處罰條例案件，對於
交通部公路總局臺中區監理所於民國98年10月22日所為之處分（
中監違字第裁60-ZGB089011號、60-ZGB089222號裁決書）均聲明
異議，本院裁定如下：
    主    文
異議均駁回。
    理    由
一、原處分機關略以：異議人即受處分人甲○○（下稱受處分人
    ）所有車牌號碼RJ-1632號自小客車，分別於民國98年9月1
    日9時52分許、98年9月10日9時52分許，在國道三號241.6公
    里南向處，因「速限110公里，經雷達（射）測定行速為123
    公里，超速13公里」、「速限110公里，經雷達測速（射）
    測定行速為124公里，超速14公里」違規，分別為國道公路
    警察局第七警察隊依違反道路交通管理處罰條例第33條第1
    項逕行舉發。受處分人於期限內到案申訴，經舉發單位函覆
    後仍不服，本所遂於98年10月22日分別以裁監稽違字第裁60
    -ZGB089011號、60-ZGB089222號裁決書各裁處罰鍰新臺幣（
    下同）3,000元並各記違規點數1點等語。
二、受處分人聲明異議意旨略以：我提出時間相同你們不採信，
    ，您們提出的測距、日期、員警姓名，就要我相信，相同框
    架上我能相信無誤嗎？要不您們從大里開至同一地點會時間
    相同嗎？我認為您們說的「距測」差1秒就會有差。曾經聽
    新聞報導有開錯單的例子，所以我認為是相同道理，故聲明
    異議等語。
三、按汽車行駛於高速公路、快速公路或設站管制之道路，不遵
    使用限制、禁止、行車管制及管理事項之管制規則，而有行
    車速度超過規定之最高速限或低於規定之最低速限之行為者
    ，處汽車駕駛人3,000元以上6,000元以下罰鍰，道路交通管
    理處罰條例第33條第1項第1款定有明文。又依違反道路交通
    管理事件統一裁罰基準及處理細則第2條第2項之違反道路交
    通管理事件統一裁罰基準表規定，違反道路交通管理處罰條
    例第33條第1項第1款超過規定之最高速限未滿20公里之小型
    車，期限內到案者者，處3,000元罰鍰。另按汽車駕駛人有
    第33條第1項情形者，除依原條款處罰鍰外，並予記違規點
    數1點，同條例第63條第1項第1款亦定有明定。
四、經查：
（一）受處分人所有車牌號碼RJ-1632號自用小客車分別於98年9
      月1日9時52分許、98年9月10日9時52分許，在國道三號24
      1.6公里南向處，分別因「速限110公里，經雷達（射）測
      定行速為123公里，超速13公里」、「速限110公里，經雷
      達（射）測定行速為124公里，超速14公里」違規，為國
      道公路警察局第七警察隊依違反道路交通管理處罰條例第
      33條第1項規定，分別以公警局交字第ZGB089011號、ZGB0
      89222號舉發違反道路交通管理事件通知單逕行舉發。受
      處分人於期限內到案申訴，由原舉發單位函覆舉發無訛，
      且受處分人就其為駕駛人乙節，並未爭執，原處分機關遂
      於97年10月22日分別以中監違字第裁60-ZGB089011號、60
      -ZGB089222號裁決書各裁處罰鍰3,000元，並各記違規點
      數1點等情，有上揭舉發通知單及裁決書各二件附卷可參
      ，合先敘明。
（二）受處分人雖以前詞置辯，惟依卷附內政部警政署國道公路
      警察局第七警察隊（即原舉發機關）98年10月14日公警七
      交字第0980772532號函所載：「... 本案查據測照人員指
      稱：執行測速照相時，均依儀器操作執行（雷射槍測速照
      相儀器正常），經查閱採證照片，並複查電腦電腦車籍資
      料，該車廠牌、顏色均相符，超速違規屬實。三、另查雷
      射槍測速照相儀器係執勤人員經由測速器之瞄準鏡對準目
      標（單一車輛）扣發射板機即可精確測出所瞄準目標之速
      度，系統將攝取車輛之影像，所拍攝照片均輸入電腦雷射
      槍測速照相軟體內，行速數據、測距、車輛影像、十字絲
      、並顯示其牌照列印輸出，採證照片（照片中均顯示日期
      、時間、執行分隊、執勤人員臂章號碼、速限、來向行速
      、測距、地點、雷射槍測速器器號）內容完整，準確度無
      疑，僅此敘明。四、另查98年9月1日9時52分及98年9月10
      日9時52分違規超速之採證照片，日期、執勤人員、測距
      ，均不相同...」等語；且本案執法所使用雷射測速儀，
      係經我國經濟部標準檢驗局檢定合格後，核發雷射測速儀
      檢定合格證書（檢定日期：98年6月23日、有效期限：99
      年6月30日、檢定合格單號：M0GB0000000），此有原舉發
      機關上開函檢附之經濟部標準檢驗局雷射測速儀檢定合格
      證書一紙在卷可稽，則該雷達測速儀在本件舉發時尚在檢
      定合格期間，足見本件警方係以精準之科學儀器測速舉發
      ，應無混淆誤判之可能。又從卷附之舉發照片上可見，本
      件受處分人所有之車號RJ-1632號自小客車係清楚位於照
      片正中央，並在十字中心點上，是以該車確係員警以雷射
      測速器鎖定之超速車輛，是受處分人超速之違規行為，當
      可認定。
（三）綜上所述，本件受處分人既有超速違規之事實，自應予依
      法處罰，以維護交通安全，受處分人上開所辯實非可採，
      則原處分機關首揭裁罰，均核無違誤。是以，本件聲明異
      議，均為無理由，應予駁回。
五、據上論斷，應依道路交通管理處罰條例第87條第2項，道路
    交通案件處理辦法第19條規定，裁定如主文。
中    華    民    國    98    年    12    月    03    日
                      交通法庭  法  官  廖慧如
以上正本證明與原本無異。
如不服本裁定，應於收受送達後5日內向本院提出抗告狀。（應
附繕本）
                                書記官  譚系媛
中    華    民    國    98    年    12    月    03    日


司法院資訊處製作；財團法人民間司法改革基金會備份。
